ERNESTO AMAYA ROCHA

INGENIERO EN DESARROLLO Y GESTION DE SOFTWARE

(618) 141-36-14

ernestoar2301@gmail.com

in <u>linkedin.com/in/ernesto-amaya-rocha</u>

https://ernestoamayarocha.github.io/portafolio-renewed

🕐 Durango, Dgo. México

PERFIL PROFESIONAL

Ingeniero en desarrollo y gestión de software con 2 años de experiencia en desarrollo fullstack de aplicaciones web, sitios y aplicaciones moviles para iOS y Android. Amplio conocimiento de HTML, CSS, JavaScript, Frameworks de desarrollo web, bases de datos, control de versiones, UI/UX.

EDUCACIÓN

Ingeniería en Desarrollo y Gestión de Software

UNIVERSIDAD TECNOLÓGICA DE DURANGO 2021 - 2023

Técnico Superior Universitario en Tecnologías de la Información

UNIVERSIDAD TECNOLÓGICA DE DURANGO 2019 - 2021

APTITUDES

- · Adaptabilidad al cambio
- Compromiso
- · Comunicación efectiva
- Trabajo en equipo
- Liderazgo
- Resolución de problemas
- · Rápido aprendizaje
- Iniciativa
- · Pensamiento crítico

HABILIDADES

- · HTML, CSS, JavaScript
- React, Vue
- Bases de datos relacionales y no relacionales
- Node.js
- Git: Sistema de control de versiones
- UI/UX
- Metodologías de desarrollo ágiles (Scrum)
- Firebase
- Manejo de APIs

IDIOMAS

Nivel B2 en Inglés

EXPERIENCIA

Marzo 2024 Actualidad

BITRAVEL

TESTER QA Y DESARROLLADOR FULLSTACK

- Encargado de garantizar la calidad y fiabilidad de los productos desarrollados mediante pruebas.
- Automatización de pruebas (nightwatch y playwright)
- · Documentación de defectos
- · Creación de interfaces de usuario
- Gestión de datos utilizando firebase authentication y firestore para base de datos en tiempo real.

Mayo 2022 -Noviembre 2023

Mayo 2022 - VECINOS COMPROMETIDOS

DESARROLLADOR WEB FULLSTACK

- Desarrollo completo de una aplicación web con React, Redux, MongoDB y Express.js.
- Creación de interfaz de usuario intuitiva en React JSX.
- Diseño y desarrollo de base de datos NoSQL en MongoDB.
- Generación de facturas, reportes en PDF y gráficos.
- Administración de pagos y gestión de usuarios con distintos roles y permisos.

Enero 2023 -Septiembre 2023

Enero 2023 - DENTISTA IBHAI

DESARROLLADOR WEB FULLSTACK

 Desarrollo de aplicación web para administración de información de pacientes y generación de citas para consultorio dental

Abril 2022 -Septiembre 2022

CODEDUR Y CONSEJO DE PARTICIPACIÓN CIUDADANA DE DURANGO

DESARROLLADOR WEB FULLSTACK

- Encabecé el levantamiento de requerimientos para un sitio web administrativo y publicitario.
- Desarrollé una aplicación web integral que permite a los usuarios acceder a información de Codedur, y a los administradores cargar archivos e imágenes para visualización.
- Tecnologías utilizadas: MySQL, HTML, CSS, JavaScript, Bootstrap y PHP.

Mayo 2021 -Agosto 2021

TRAVELOVE

DESARROLLADOR WEB FULLSTACK

- Desarrollo de aplicación web para administración de información de tours y publicidad
- Tecnologías utilizadas: MySQL, HTML, CSS, JavaScript, Bootstrap y PHP.